臺灣雲林地方法院刑事判決
111年度交易字第149號
公  訴  人  臺灣雲林地方檢察署檢察官
被      告  李俊諺


上列被告因過失傷害案件，經檢察官提起公訴（111年度調偵字
第166號），本院改以簡式審判程序，並判決如下：
    主      文
李俊諺犯過失傷害罪，處有期徒刑3月，如易科罰金，以新臺幣1
000元折算壹日。
    事實及理由
一、犯罪事實
    李俊諺於民國110 年3 月22日17時44分許，駕駛車牌號碼00
    00-00 號自用小客貨車，沿雲林縣虎尾鎮建國里拯民國小後
    方產業道路由西往東方向行駛，行至無號誌交岔路口處時，
    本應注意駕駛汽車雨夜行無號誌交岔路口處時，應減速慢行
    ，作隨時停車之準備，且不得超速行駛，而依當時天氣雨、
    夜間無照明、柏油路面濕潤無缺陷、無障礙物且視距良好，
    速限時速30公里等情，並無不能注意之情事，竟疏未注意及
    此，貿然以時速50公里之速度駛入上開交岔路口處，適有陳
    曉萱騎乘車牌號碼000-000 號普通重型機車，沿雲林縣虎尾
    鎮建國里拯民國小後方產業道路由北往南方向亦行駛至上開
    交岔路口處，未注意左方車應暫停讓右方車先行，雙方遂閃
    避不及而發生碰撞，致陳曉萱受有右側股骨粗隆骨折、右側
    股骨幹粉碎性骨折、股骨下端骨折、右側橈骨骨折、右側擦
    傷、又膝關節前十字韌帶斷裂、右膝關節髕骨軟骨磨損等傷
    害。
二、認定犯罪事實所憑之證據及理由
㈠、被告對上開犯行坦承不諱，並有下列證據可佐：證人即告訴
    人陳曉萱之證述、雲林縣○○○○○○○○○○○道路○○○○○○○○○○○○○○0
     ○○○○○00○0○○路○○○○○○○號查詢汽、機車駕駛人（警卷第53
    頁、第57頁）、公路監理電子閘門車號查詢汽、機車車籍（
    警卷第55頁、第59頁）、交通部公路總局嘉義區監理所110 
    年12月27日嘉監鑑字第1100263257號函暨檢附之嘉雲區0000
    000 案鑑定意見書1 份（偵卷第25頁至第28頁）、雲林縣虎
    尾鎮公所111 年4 月11日虎鎮民字第1110300303號函( 調偵
    卷第3 頁)、本院民事庭111 年6 月6 日雲院宜民宙111 年
    度司暫調字第394 號函暨檢附之調解程序筆錄影本1 份( 本
    院卷第21頁至第23頁)、交通部公路總局111 年7 月13日路
    覆字第1110067001號函暨檢附之覆議意見書1份（本院卷第5
    1頁至第55頁）、三軍總醫院附設民眾診療服務處診斷證明
    書1份、警詢紀錄光碟1 片、偵訊紀錄光碟1 片（存放於偵
    卷光碟存放袋內）。
㈡、綜上，是被告自白與事實相符，其犯行明確，應依法論科。
三、論罪科刑之理由
㈠、核被告所為，係犯刑法第284條前段之過失傷害罪。
㈡、被告於肇事後，於有偵查犯罪職務之公務員知悉肇事人為何
    人前，已向警方陳明自己是肇事者，此有雲林縣警察局虎尾
    分局交通分隊道路交通事故肇事人自首情形紀錄表在卷可查
    ，合於自首之要件，法官審酌其應有面對司法調查及處理車
    禍事件之態度，亦無不應減輕之情狀，依刑法第62條前段之
    規定減輕其刑。
㈢、法官考量刑度之理由：蓋車禍所生之過失傷害或過失致死案
    件，均起因於駕駛人之疏忽所肇致，在行為之本質上並非具
    有故意，且行為之惡性亦難與刑法章典中其他故意犯罪同視
    ，但車禍之事故對被害人而言，乃無端遭遇橫禍，是生命不
    可承受之重，對行為人而言，因此所衍生出之刑事責任與民
    事賠償，即便最後能和被害人達成和解，都勢必付出無數精
    神、金錢及心力上之代價，尤其倘造成不可逆的傷亡局面，
    當會在雙方生命中留下相當難以彌補之傷口，故行為人或被
    害人斷不願意在生命中發生此種意外。從而，面對車禍引發
    之刑事責任，除了車禍發生之原因究竟歸責哪一方外，更重
    要的是行為人在案發後處理之態度，其對於傷者，有無及時
    探望、陸續加以關心，進而使傷者感受到行為人所表現出之
    誠意與付出，也唯有如此，才能使車禍的陰影在肇事者與被
    害人間能盡快平息，期盼在已然陰霾的生命中透出一絲曙光
    。本案中告訴人因車禍受有傷害，傷勢並不輕微，尤其十字
    韌帶傷勢在復健上備極艱辛，而告訴人已經因為車禍大大影
    響了生涯規劃，本來從事的教育活動必須重頭來過，目前也
    深受車禍後續傷勢治療所苦，而雙方卻始終無法對賠償達成
    共識，對告訴人來說也是一種二度傷害，但被告並非完全推
    卻責任，縱使有保險公司協助下，彼此間對於金額認知還是
    有一段差距，也只能留待民事程序作最後定奪，佐以本次車
    禍中，被告為肇事次因、其為家中經濟來源、育有幼子及前
    開自首等一切情狀，量處如主文所示之刑（含易科罰金標準
    ）。
四、應適用之法律
    刑事訴訟法第273條之1第1項、第299條第1項前段。
本案經檢察官李松諺偵查起訴；檢察官魏偕峯到庭公訴。
中　　華　　民　　國　　111 　年　　8 　　月　　30　　日
                  刑事第六庭  法  官  王子榮
以上正本證明與原本無異。
如不服本判決應於收受判決後20日內向本院提出上訴書狀，並應
敘述具體理由；其未敘述上訴理由者，應於上訴期間屆滿後20日
內向本院補提理由書（均須按他造當事人之人數附繕本）。告訴
人或被害人不服本判決，應具備理由請求檢察官上訴，及上訴期
間之計算係以檢察官收受判決正本之日期為準。「切勿逕送上級
法院」。
                              書記官  李沛瑩
中　　華　　民　　國　　111 　年　　8 　　月　　30　　日

附錄本案論罪科刑法條全文：
刑法第284條
因過失傷害人者，處 1 年以下有期徒刑、拘役或 10 萬元以下
罰金；致重傷者，處 3 年以下有期徒刑、拘役或 30 萬元以下
罰金。